# 关于将合资公司纳入合并报表的问题？

提问人：daikan 时间：2011-05-07 10:12:53
我公司A与一外资企业B合资成立了一家中外合资企业C，各占50%股份，董事会董事各占50%，我公司委派一人担任董事长，B公司担任副董事长，高管也是一边一半。我公司为了合并C公司报表，在合资合同中约定我公司享有合并报表权利，请问在合并报表时能否将C公司纳入合并范围。如果想将C公司纳入合并范围，可以从哪方面寻找证据？（现在从表面上来看，确实是达不到控制）

回答人：chenyiwei
赞同沙发的看法。仅仅约定其中一方有“并表权”，但无其他实质性证据证明控制确实存在，也是无法得到认可的。